【裁判字號】    89,易,815
【裁判日期】    890829
【裁判案由】    恐嚇
【裁判全文】
臺灣臺北地方法院刑事判決                          八十九年度易字第八一五號
    公  訴  人  臺灣臺北地方法院檢察署檢察官
    被      告  丙○○
右列被告因恐嚇案件，經檢察官聲請簡易判決處刑（八十八年偵字第一七二八二號）
，本院認應以通常程序審理，本院判決如左：
    主  文
丙○○連續以加害生命、身體之事，恐嚇他人致生危害於安全，處拘役伍拾日，如易
科罰金，以參佰元折算壹日，緩刑貳年。
    事  實
    事  實
一、丙○○與其母原共同與甲○○居住在台北市○○街一六號二樓之一甲○○之房
    屋，其母過逝後，丙○○仍繼續居住，迨民國八十八年五月間，甲○○欲出售該
    房屋，而要求丙○○遷出，使丙○○心生不悅發生齟齬，竟基於概括犯意，連續
    於同年五月二十四日晚間九時三十分許，因甲○○提出請其遷移之事，丙○○竟
    憤而恐嚇稱：「你要我搬家，我要打死你這個老敝」等加害甲○○生命、身體之
    事，使甲○○心生畏懼，復因其將甲○○上開房屋二樓前陽台花圃內之紫羅蘭花
    挖毀，致整株花樹枯萎（毀損部分撤回告訴），甲○○於同年六月三十日質問丙
    ○○為何挖毀花樹，丙○○即基前揭概括犯意，恐嚇稱：「我打死你這個老敝」
    等語，使甲○○心生畏懼。於同年七月二十三日十時十五分許，甲○○委託之仲
    介公司派人前來查看房屋，丙○○因不滿仲介公司人員擅自進入其臥房，即作勢
    要傷害甲○○並對甲○○恐嚇稱：「如果把房子賣掉，你搬到那裡，我找到那裡
    ，打死你」等語，使甲○○心生畏懼，致生危害於甲○○生命身體之安全。
二、案經甲○○訴請臺灣臺北地方法院檢察署檢察官偵查起訴。
    理  由
一、訊據被告丙○○矢口否認有恐嚇犯行，辯稱：其雖於右揭時地與告訴人甲○○發
    生口角，其質問告訴人而有爭執，但並未恐嚇稱「要打死你」云云。惟查，右揭
    事實，業據告訴人甲○○到庭指訴：於八十八年五月二十四日被告確有恐嚇伊，
    伊聽了又生氣又害怕，於同年六月三十日伊質問被告為何將樹挖壞，被告復恐嚇
    要打死伊，伊聽了會害怕，於同年七月二十三日被告復恐嚇稱伊搬到那裏，就要
    找到那裏，．．伊聽了會害怕，因被告以前說要打死伊．．被告稱要打死伊，伊
    喊救命被告才停止．．被告作勢要打伊，但並未真正打伊等語甚詳（見本院八十
    九年八月十五日審判筆錄），核與証人乙○○於偵訊中證稱：仲介公司的人有探
    頭看一看被告的臥房，被告與告訴人吵架，被告對告訴人稱：你這個老敝，把房
    子賣掉，你走到哪，我跟到哪，要你死。等情相符。而被告亦坦承於八十八年五
    月二十四日其曾質問告訴人「你這個老敝，為什麼要趕我走。」，於同年六月三
    十日告訴人曾質問其為何挖毀花木之事，於同年七月二十三日其因仲介公司人員
    入其屋內，其對告訴人稱：「你搬到那裡，我跟到哪裡」，當時告訴人有喊救命
    ，其與告訴人口角時確實有說不好聽的話等情（見前揭筆錄），堪認告訴人之指
    述應非虛妄，被告空言否認，所辯顯係卸責之詞，不足採信，事證明確，被告犯
    行堪予認定。
二、核被告所為，係涉有刑法第三百零五條之恐嚇罪。被告先後多次犯行，時間緊接
    ，犯意概括，所犯構成要件相同，為連續犯，依刑法第五十六條規定，以一罪論
    ，並加重其刑。爰審酌被告犯罪之動機係因告訴人要求其搬離長期共居之住處而
    心生不滿、及其犯罪目的、犯罪時所受之刺激、犯罪之手段、被告之品行、智識
    程度、與被害人平日之關係、犯罪所生之危險及犯罪後否認犯行之態度等一切情
    狀，量處如主文所示之刑，並諭知易科罰金之折算標準，以示懲儆。此外被告未
    曾受有期徒刑以上刑之宣告，有台灣高等法院檢察署刑案紀錄簡覆表乙件在卷可
    稽，經此教訓後，應知警惕，當無再犯之虞，而告訴人亦到庭稱其從小看被告長
    大，其並不欲被告入監，故願撤回告訴，原諒被告等情，本院因認對被告所宣告
    之刑，以暫不執行為適當，爰併予宣告緩刑二年，以勵自新。
據上論斷，應依刑事訴訟法第二百九十九條第一項前段、刑法第五十六條、第三百零
五條、第四十一條、第七十四條第一款，罰金罰鍰提高標準條例第一條前段、第二條
，判決如主文。
本案經檢察官朱應翔到庭執行職務
中      華      民      國    八十九    年      八      月    二十九    日
                                      臺灣臺北地方法院刑事第九庭
                                          法  官  沈  君  玲
右正本證明與原本無異。
如不服本判決，應於判決送達後十日內，向本院提出上訴狀。
                                          書記官  戴  伯  勳
中      華      民      國    八十九    年      九      月      五      日
附錄本案論罪科刑所依據之法條
刑法第三百零五條
以加害生命、身體、自由、名譽、財產之事恐嚇他人，致生危害於安全者，處二年以
下有期徒刑、拘役或三百元以下罰金。


司法院資訊處製作；財團法人民間司法改革基金會備份。
